# 火电脱硫的特许经营项目能按照一般的市政BOT来做账么？

提问人：zhangknight2 时间：2013-04-15 10:56:01
请教各位高手。

回答人：chenyiwei
如果符合解释 2 号第五条对BOT的各条适用标准的，仅仅因为合同授予方不是政府而是企业，不会导致不适用BOT模式。因为对于合同承接方和运营方而言，无论业务是否来源于政府，对企业的经济利益而言没有本质区别。

回答人：chenyiwei
回复 zhangknight2 的帖子
不是。对于此类“合同能源管理”（EMC）性质的交易，实务中主要有两大类处理模式，一是类似于BOT的特许经营权模式；二是租赁模式。
你看到的“按照固定资产来核算的”估计是节能服务公司将其按照租赁模式处理了。财政部会计司目前正在对EMC的会计处理方法进行调研。但在发布正式的处理规范之前，预计这两种模式并存的情况仍将持续。但对于同一会计主体而言，一旦选择了其中一种会计模式，就成为一项会计政策，应一贯地运用于所有同类或类似交易。

提问人：rocsai 时间：2014-06-30 23:24:42
学习了，新规仍未出台吗？陈版

回答人：chenyiwei
到现在为止，尚未出台正式的会计处理规定，仅在“国办发[2010]25号”文中有所提及。